# 请教陈版：单项履约义务的判断

提问人：zhoudianrun1982 时间：2020-05-19 09:28:00
陈老师：您好！
有个新收入准则的问题想请教一下，资料背景是：
A公司对外提供的产品是集成项目（硬件+软件+平台），收入按照验收确认，但是合同均约定由1-3年不等的免费运维，其中1-2个合同有约定运维服务的价值，其他都没有约定价值，
那么针对运维服务需要单独作为一项履约义务并分期确认收入吗？如何确定该项单独履约义务的价值呢？

回答人：chenyiwei
这种情况下的运维服务通常构成一项单项履约义务。如果不单独对外提供运维服务的，则其单独售价一般按照成本加成的方式确定。